臺灣臺中地方法院刑事判決　　　　　　 94年度交易字第142號
公　訴　人　臺灣臺中地方法院檢察署檢察官
被　　　告　甲○○
　　　　　　　　　　（另案在台灣台中監獄執行中）
　　　　　　　　　　國民
上列被告因公共危險等案件，經檢察官聲請簡易判決處刑（93年
度偵字第21562號），經本院台中簡易庭認不宜簡易判決處刑而
改依通常程序審理後，本院判決如下：
    主    文
甲○○無罪。
    理    由
一、本件公訴意旨略以：被告甲○○於民國93年9月18日零時45
    分許，駕駛車牌號碼4838-GA號自用小客車，途經臺中市○
    區○○路與中華路口時，理應注意前方路況，而依當時情形
    ，又無不能注意之情事，竟疏於注意，撞及在右方由乙○○
    騎乘車牌號碼BS7-707號重型機車，致乙○○左鎖骨骨折之
    傷害，甲○○於肇事後，並未停車處理，反而旋即往民權路
    方向逃逸，經路人記下車號後為警循線查獲，因認被告甲○
    ○涉有刑法第284條第1項前段之過失傷害及第185條之4之肇
    事逃逸罪嫌云云。
二、被告未經審判證明有罪確定前，推定其為無罪。犯罪事實應
    依證據認定之，無證據不得認定犯罪事實。又不能證明被告
    犯罪者或其行為不罰者，應諭知無罪之判決，刑事訴訟法第
    154條、第301條第1項分別定有明文。次按認定不利於被告
    之事實，須依積極證據，苟積極證據不足為不利於被告事實
    之認定時，即應為有利於被告之認定，更不必有何有利之證
    據，亦有最高法院30年上字第816號判例可資參照。且告訴
    人之告訴，係以使被告受刑事訴追為目的，其陳述是否與事
    實相符，仍應調查其他證據以資審認，最高法院52年台上字
    第1300號亦著有判例。訊據被告甲○○堅決否認有上揭公訴
    人所指之犯行，辯稱：本件車禍因伊向丁○○借5000元，係
    丁○○叫伊頂替的，車子是由蔣盈秀承租的，伊不知道是誰
    駕駛的等語。查本件經會台中市警察局第一分局派偵查員陳
    嘉弘至台中監獄南投分監調查蔣盈秀結果陳稱，坦承有承租
    該部車，並將該部車借給一名叫黃棕樹的男子使用，但真實
    姓名、年籍、住址均不詳，亦不知道發生本件車禍，車禍後
    由其男友戊○○處理，有警訊筆錄一份附卷可佐。經本院提
    訊在台中監獄之戊○○證稱：車子是蔣盈秀租的，借給綽號
    阿樹的人，是誰駕駛伊不清楚，伊亦不認識丁○○，亦不知
    道何人開車，當初伊有去派出所，是與車行老闆一起去等語
    。經本院訊問證人即當初承辦本案之警員丙○○到庭證稱：
    本案當初是被告承認是他自己開車，所以沒找租車的人，亦
    無搜集其他證據等語，且提出職務報告書，綽號阿樹之男子
    黃棕樹，其年籍字號不詳，經查台中縣市並無該民之口卡資
    料，無法通知到案說明，而丁○○目前為台中地檢署通緝中
    ，亦無法調查，有職務報告書一份附卷可佐。綜觀上面所述
    ，本件並無證據證明係被告甲○○駕駛4838-GA自小客車肇
    事。此外，本院復查無其他積極證據足以證明被告有公訴人
    所指之犯行，揆諸前揭規定及判例意旨，不能證明被告犯罪
    ，自應為其無罪之諭知。又本案丁○○教唆頂替，被告甲○
    ○所涉頂替罪之犯行，應由檢察署另行偵查，附此明。
據上論斷，應依刑事訴訟法第452條、第301條第1項，判決如主
文。
本案經檢察官蔡雯娟到庭執行職務。
中　　華　　民　　國　　94　　年　　12　　月　　6 　　日
                  交通法庭審判長法　官　許金樹
                                法　官　高文崇
　　　　　　　　　　　　　　　　法　官　郭德進
上正本證明與原本無異。
如不服本判決，應於送達後十日內向本院提出上訴狀（須附繕本
），上訴於台灣高等法院台中分院。
中　　華　　民　　國　　94　　年　　12　　月　　8 　　日
                                書記官  陳惠玲
                                　　　　　　　　　     A
